【裁判字號】    99,審訴,1031
【裁判日期】    990512
【裁判案由】    毒品危害防制條例
【裁判全文】
臺灣高雄地方法院刑事判決            99年度審訴字第1031號
公  訴  人  臺灣高雄地方法院檢察署檢察官
被      告  乙○○
上列被告因違反毒品危害防制條例案件，經檢察官提起公訴（99
年度毒偵字第633 號），被告於本院準備程序進行中，為有罪之
陳述，經本院合議庭裁定由受命法官獨任改依簡式審判程序審理
，並判決如下：
    主  文
乙○○施用第一級毒品，處有期徒刑柒月。
    事  實
一、乙○○前因施用毒品案件，經本院以民國96年度毒聲字第11
    42號裁定送觀察勒戒後，認有繼續施用毒品之傾向，經本院
    以96年度毒聲字第1740號裁定令入戒治處所施以強制戒治後
    ，於97年9 月23日執行完畢釋放，並經臺灣高雄地方法院檢
    察署檢察官於97年10月6 日以97年度戒毒偵字第472 號為不
    起訴處分確定。另因竊盜案件，經本院以97年度簡字第322
    號判決判處有期徒刑3 月，於97年5 月12日確定，於97年12
    月22日期滿出監（惟被告於該案之判決確定日即97年5 月12
    日「前」之96年間，另犯詐欺案件，經本院以96年度訴字第
    5204號判決判處應執行有期徒刑5 年2 月，上訴後，經臺灣
    高等法院高雄分院以98年度上訴字第30號、98年度上訴字第
    31號判決撤銷改判為應執行有期徒刑2 年確定，現執行中，
    前開未經定執行刑前已先執行之3 月有期徒刑部分，因嗣後
    尚須合併竊盜罪之宣告刑再定應執行刑，則在所裁定之執行
    刑尚未全部執行完畢以前，各罪之宣告刑均不發生執行完畢
    之問題，不構成累犯）。猶不知戒絕毒癮，明知海洛因係毒
    品危害防制條例第2 條第2 項第1 款所明定之第一級毒品，
    不得持有、施用，竟於上開強制戒治執行完畢釋放後5 年內
    ，復基於施用第一級毒品海洛因之犯意，於98年11月19 日
    下午5 時許，在高雄市○○○路與河東路口之家樂福廁所內
    ，以將海洛因摻水後，置入針筒注射手臂血管之方式，施用
    第一級毒品海洛因1 次。嗣於98年11月20日下午3 時40 分
    （起訴書誤載為「5 時17分」）許，在前揭處所為警查獲，
    經得同意採集其尿液送驗後，檢驗結果呈嗎啡陽性反應，而
    知悉上情。
二、案經高雄市政府警察局三民第一分局移送臺灣高雄地方法院
    檢察署檢察官偵查起訴。
    理  由
一、本件被告乙○○所犯係死刑、無期徒刑、最輕本刑為3 年以
    上有期徒刑以外之罪，其於準備程序中，就被訴事實為有罪
    之陳述，經本院告知簡式審判程序之旨，並聽取檢察官及被
    告之意見後，合議庭裁定由受命法官獨任進行簡式審判程序
    ，合先敘明。
二、上開事實，業據被告於警詢及本院審理時坦承不諱（見警卷
    第4 頁、本院卷第34頁），且經警採集其尿液送高雄市立凱
    旋醫院檢驗結果，被告尿液呈嗎啡陽性反應，有毒品案件尿
    液送驗編號與真實姓名對照表、高雄市立凱旋醫院濫用藥物
    尿液檢驗報告可稽（見警卷第19至21頁）。爰審酌：（一)
    氣相層析質譜儀（GC／MS）乃目前就藥物篩檢結果必須進一
    步確認時最常採用之確認方法，因此在良好的操作條件之下
    ，以氣相層析質譜儀作藥物及其代謝物之定性及定量分析，
    幾乎不會有偽陽性反應產生，業經行政院國軍退除役官輔導
    委員會台北榮民總醫院於83年4 月7 日以（83）北總內字第
    03 059號函示明確。（二）又海洛因係嗎啡經化學合成之半
    人工合成品，毒性倍於嗎啡，其經吸食或施打入人體，經新
    陳代謝作用又分解成嗎啡，故海洛因在進入人體後，均以嗎
    啡型態排於尿液中，故於吸食或施打海洛因者尿液中，可檢
    出嗎啡陽性反應，業經憲兵司令部80年5 月7 日以（80）鑑
    驗字第1746號函示明確。從而，被告尿液經以氣相層析質譜
    儀鑑驗後，結果呈嗎啡陽性反應，已如前述，是依前開函示
    意旨，被告自白核與事實相符。又被告前因施用毒品案件，
    經本院以96年度毒聲字第1142號裁定送觀察勒戒後，認有繼
    續施用毒品之傾向，經本院以96年度毒聲字第1740號裁定令
    入戒治處所施以強制戒治後，於97年9 月23日執行完畢釋放
    ，並經臺灣高雄地方法院檢察署檢察官於97年10月6 日以97
    年度戒毒偵字第472 號為不起訴處分確定之事實，有臺灣高
    等法院被告前案紀錄表在卷可憑。是被告於上開強制戒治執
    行完畢釋放後5 年內，再犯本件施用海洛因之犯行，應依法
    論科。從而，本案事證明確，被告犯行堪予認定。
三、核被告所為，係犯毒品危害防制條例第10條第1 項之施用第
    一級毒品罪。被告持有第一級毒品之行為，已為其後施用之
    高度行為所吸收，不另論罪。本院審酌被告前經強制戒治執
    行完畢，猶不思戒除毒癮，顯見其並無堅定戒癮之意志，惟
    念其行為尚未危害他人及其犯後能坦承犯行，態度尚稱良好
    等一切情狀，量處如主文所示之刑，以資警惕；至檢察官求
    處有期徒刑1 年，略嫌過重，附此敘明。
據上論斷，應依刑事訴訟法第273 條之1 第1 項、第299 條第1
項前段，毒品危害防制條例第10條第1 項，判決如主文。
本案經檢察官甲○○到庭執行職務。
中    華    民    國    99    年     5    月    12    日
                  刑事第十庭  法  官  方錦源
以上正本證明與原本無異。
如不服本判決應於收受本判決後10日內向本院提出上訴書狀，並
應敘述具體理由，如未敘述上訴理由者，應於上訴期間屆滿後20
日內補提理由書狀於本院（均須按他造當事人之人數附繕本）「
切勿逕送上級法院」。
中    華    民    國    99    年     5    月    12    日
                              書記官  黃勤涵
附錄條文：
毒品危害防制條例第10條第1 項：
施用第一級毒品者，處6 月以上5 年以下有期徒刑。

司法院資訊處製作；財團法人民間司法改革基金會備份。
